【裁判字號】    95,抗,929
【裁判日期】    951110
【裁判案由】    偽造文書
【裁判全文】
臺灣高等法院刑事裁定                   95年度抗字第929號
抗  告  人
即  被  告  甲○○
                    （現因另案於臺灣桃園監獄執行中）
上列抗告人即被告因偽造文書案件，不服臺灣桃園地方法院中華
民國95年8月29日裁定（95年度訴字第1486號），提起抗告，本
院裁定如下：
    主  文
抗告駁回。
    理  由
一、經查本件抗告人即被告甲○○前因涉嫌行使偽造私文書案件
    ，經台灣桃園地方法院檢察署檢察官偵查終結，向台灣桃園
    地方法院提起公訴（案號：九十五年度偵字第一三六五一號
    ）後，經原審即台灣桃園地方法院受理後，被告於該院準備
    程序時，就被訴事實為有罪之陳述，經原審告知簡式審判程
    序之旨，聽取檢察官及當事人意見後，該院合議庭裁定由受
    命法官獨任進行簡式審判程序後，檢察官復聲請改依協商程
    序而為判決，被告當庭表示同意，並於筆錄上簽名為憑，原
    審爰判決被告行使偽造私文書，足以生損害於公眾及他人，
    處有期徒刑伍月，如易科罰金，以參佰元折算壹日在案。被
    告於收受原審判決後，提起上訴，復經原法院以被告對於協
    商判決提起上訴，並未敘明何以符合刑事訴訟法第四百五十
    五條之十第一項但書所列得為上訴之法定要件，故其上訴自
    屬違背法律上之程式，爰裁定駁回其所提起之上訴。以上各
    節，有原審卷宗及原審判決書、裁定書在卷足憑。
二、被告復對原審裁定駁回其提起上訴之裁定提起抗告，抗告意
    旨指稱其對於法律之規定及程序並不瞭解，且未選任辯護人
    ，原審亦未指定辯護人為其辯護，因此其於原審所為之認罪
    協商有違其訴訟上之權益，實難令人甘服，為此請求撤銷原
    法院裁定云云。
三、經查：
（一）按「依本編（協商程序）所為之科刑判決，不得上訴。但
      有第四百五十五條之四第一項第一款、第二款、第四款、
      第六款、第七款所定情形之一，或協商判決違反同條第二
      項之規定者，不在此限」，刑事訴訟法第四百五十五條之
      十第一項定有明文。次按「協商判決之上訴，除本編有特
      別規定外，準用第三編第一章及第二章之規定。」、「第
      二審法院認上訴有不合法律上程式或法律上不應准許，或
      其上訴權已喪失之情形者，應以判決駁回之」，刑事訴訟
      法第四百五十五條之十一第一項、第三百六十七條前段亦
      定有明文。準此，協商程序所為之科刑判決，除有刑事訴
      訟法第四百五十五條之四第一項第一款「於法院協商訊問
      程序終結前，被告撤銷協商合意或檢察官撤回協商聲請者
      」；第二款「被告協商之意思非出於自由意志者」；第四
      款「被告所犯之罪非第四百五十五條之二第一項所定得以
      協商判決者」；第六款「被告有其他較重之裁判上一罪之
      犯罪事實者」；第七款「法院認應諭知免刑或免訴、不受
      理者情形之一」，及違反同條第二項「法院應於協商合意
      範圍內為判決；法院為協商判決所科之刑，以宣告緩刑或
      二年以下有期徒刑、拘役或罰金為限」之規定者外，不得
      上訴。再按原審法院認為上訴為法律上不應准許者，應以
      裁定駁回之，刑事訴訟法第三百六十二條亦規定甚明。
（二）經查，本案檢察官起訴被告涉犯刑法第二百十六條、第二
      百十條之偽造文書罪嫌，經被告於原審準備程序時坦承檢
      察官起訴之犯罪事實，並與公訴人進行認罪協商，本件被
      告、公訴人並未撤銷協商合意或撤回協商之聲請，被告協
      商之意思亦係出於其自由意志，另被告亦無其他較重之裁
      判上一罪之犯罪事實、或法院認應諭知免刑或免訴、不受
      理之情，被告所犯之罪亦為刑事訴訟法第四百五十五條之
      二第一項所定得以聲請協商判決者，協商判決判處被告之
      刑度亦係於協商合意範圍內為之等情，均有原審協商程序
      筆錄在卷可憑。揆諸前開說明，被告對於協商判決提起上
      訴，並未敘明何以符合刑事訴訟法第四百五十五條之十第
      一項但書所列得為上訴之法定要件，故其上訴自屬違背法
      律上之程式，原審裁定駁回其所提起之上訴，經核於法並
      無違誤。
四、被告雖另指稱：其並未選任辯護人，原審亦未指定辯護人為
    其辯護云云。然查被告本案被訴觸犯刑法第二百十六條、第
    二百十條之偽造文書罪嫌，並非屬於刑事訴訟法第三十一條
    第一項所定之強制辯護案件，本不待其選任辯護人或經法院
    指定辯護人，即得逕行審理。因此，被告不得以其本身並未
    選任辯護人，原審亦未指定辯護人，作為對原審所為協商判
    決提起上訴之合法事由至明。
五、綜上，被告徒憑己意，對原審駁回其上訴之合法裁定提起抗
    告，為無理由，應予駁回。
六、據上論結，應依刑事訴訟法第412條，裁定如主文。
中    華    民    國    95    年    11    月    10    日
                  刑事第九庭審判長法  官  官有明
                                  法  官  陳世宗
                                  法  官  周盈文
以上正本證明與原本無異。
如不服本裁定，應於收受送達後五日內向本院提出抗告狀。
                                  書記官  余姿慧
中    華    民    國    95    年    11    月    10    日


司法院資訊處製作；財團法人民間司法改革基金會備份。
